---
title: "**신세계 등장인물 인식**"
author: '프로젝트 방밤빵'
output: 
  flexdashboard::flex_dashboard:
    theme: simplex
    includes: 
    orientation: rows
    vertical_layout: scroll
    highlight: zenburn
rsconnect::setAccountInfo(name='sunnuuu', token='', secret=''):
runtime : shiny
fontsize : 20

---

```{r global, include=FALSE}

library(flexdashboard)
library(shiny)
library(shinydashboard)
library(rsconnect)
library(magick)

```

HOME {data-orientation=rows}
=====================================

```{r analysis1}

cat("프로젝트 소개")

```

1. 주제 및 목표 : 영화 <신세계> 속, 등장 인물 4인을 분류하는 딥러닝 신경망 구현하기 <br>
2. 팀명 : 프로젝트 방밤빵(강현주, 김현지, 방지원, 위선우)

```{r analysis2}

cat("웹 사이트 소개")

```

1. INTRO : 방밤빵의 프로젝트와 영화 속 프로젝트 <신세계> 소개
2. CAST : 영화 <신세계> 속, 등장인물 4인에 대한 설명
3. DEEP LEARNING TEST LINK : 신경망 구현 관련 영상으로 연결(유튜브)
4. ONLY FOR LOCAL : 웹으로 구현하지 못한 부분(시도 중)

ABOUT PROJECT {data-navmenu="INTRO"}
=====================================

```{r analysis3}

cat("프로젝트명 : 프로젝트 방밤빵(강현주, 김현지, 방지원, 위선우)
주제 : 영화 <신세계> 속, 등장 인물 4인을 분류하는 딥러닝 신경망 구현")

```


Row {.tabset .tabset-fade}
-------------------------------------

### 1. 데이터 수집

분류해야 하는 4명의 사진을, 각각 1000장씩 얼굴만 잘라낸 사진으로 수집했다.

```{r analysis4}

cat('1. 파이썬 코드를 이용한 웹 크롤링 : 구글, 네이버, 다음, bing')
cat('2. 유튜브 동영상 캡쳐 : 한캡쳐 플러스(도구) 사용')

```

### 2. 데이터 정제

```{r analysis5}

cat('1. 파이썬 opencv - face dictection으로 스크롤링한 사진에서 얼굴만 잘라내기')
cat('2. 파이선 shuffle 코드로 사진 섞기 : train과 test 데이터를 골고루 나누기 위해서')
cat('3. 파이썬 rotate 코드로 사진을 랜덤 회전하여 2배 늘리기 : 양질의 데이터를 추가하기 위해서')
cat('4. 파이썬 resize 코드로 딥러닝 신경망에 맞춰서 사진 크기 변경하기')

```

### 3. 모델 생성

```{r analysis6}

cat('1. model_1 : VGG6 + F.C4 + PHOTO(4000)')
cat('2. model_2 : VGG6 + F.C4 + PHOTO(8000) > 성능은 좋으나 detection 결과가 좋지 않음')
cat('3. mode_3 : VGG6 + F.C5 + PHOTO(8000) > 오버피팅')
cat('4. model_3-1 : model_3에서 dropout 0.5로 올린 모델')
cat('5. model_4 : VGG8 + F.C2 + PHOTO(8000) > ★최종모델★')
cat('6. model_5 : VGG6 + F.C3 + PHOTO(8000)')

```

### 4. Obejct Dictection

```{r analysis7}

cat('파이썬 opencv - front face 모듈을 이용하여 주어진 사진에서 얼굴만 잡아낼 수 있도록 하였다.' )

```

```{r analysis8}

image_3people <- image_read("https://postfiles.pstatic.net/MjAxOTEwMTRfMzgg/MDAxNTcxMDMzMjk5MjE2.wbzjWo0SbD9KiCYVBdxTIj4LGyA-J8a_F_Z0KWpqvxkg.o9b7mvL3cPxYHBnPkGJT6tV1FesEEtlVkGF70pBe7ssg.JPEG.oh_boyy/KakaoTalk_20191013_160455862.jpg?type=w966")

renderImage({
  # Numeric operators
  tmpfile <- image_3people %>%
    image_write(tempfile(fileext='gif'), format = 'gif')
  # Return a list
  list(src = tmpfile, contentType = "image/jpeg")
})

```

### 5. 동영상 처리

```{r analysis9}

cat('완성된 model_4를 object dictection과 합쳐, 동영상에서 주요 인물의 얼굴을 인식하도록 하였다.')

```

```{r analysis10}

image_5 <- image_read("https://postfiles.pstatic.net/MjAxOTEwMTRfMTMy/MDAxNTcxMDMzMTU1MDAx.UENUWpFudOkZcDNVGf4M7a1_YC8Gv1ZtTLtLh_rGMJQg.FvPiGGcmCfd0YkL8Zet3cv8yYHI10CvAVQ90ggVCqi0g.GIF.oh_boyy/aaa.gif?type=w966")

renderImage({
  # Numeric operators
  tmpfile <- image_5 %>%
    image_write(tempfile(fileext='gif'), format = 'gif')
  # Return a list
  list(src = tmpfile, contentType = "image/jpeg")
})

```

### 6. 끝...?

```{r analysis11}

cat('1. 신경망 웹구현 : R Shiny + R Flexdashboard')
cat('2. 신경망 웹구현 : Python Flask')
cat('3. 신경망 모델 배포용 설치파일 구현 : Python exe')
cat('4. 딥러닝 모델 성능 개선 : cv가 아닌 yolo로!')
cat('5. 4인 외의 더 많은 사람을 분류할 수 있는 딥러닝 신경망 구현')

```

ABOUT NEW-WORLD {data-navmenu="INTRO"}
=====================================

```{r analysis12}

cat("작전명 : 신세계 프로젝트
작전설계자 : 경찰청 수사 기획과")

```

2004년 1월, 전국구 조직 재범파, 제일파, 북대문파가 합쳐져 기업형 조직인 '골드문'이 출범한다. <br>
경찰청 수사기획과에서는 골드문 타파를 위한 관련 작전을 설계한다. <br>
이에 화교 출신 신입 경찰관 이자성(이정재)를 골드문 내 경찰 요원으로 잠입시키는데......

---

Row {.tabset .tabset-fade}
-------------------------------------

### 신세계 프로젝트

```{r analysis13}

image_1 <- image_read("http://blogfiles.naver.net/20130225_121/dadani1_1361762743640hat5w_JPEG/0001.jpg")

renderImage({
  # Numeric operators
  tmpfile <- image_1 %>%
    image_write(tempfile(fileext='jpg'), format = 'jpg')
  # Return a list
  list(src = tmpfile, contentType = "image/jpeg")
})

```

### 골드문 그룹소개

```{r analysis14}

image_2 <- image_read("http://blogfiles.naver.net/20130225_209/dadani1_1361762795745EUJ6x_JPEG/0002.jpg")

renderImage({
  # Numeric operators
  tmpfile <- image_2 %>%
    image_write(tempfile(fileext='jpg'), format = 'jpg')
  # Return a list
  list(src = tmpfile, contentType = "image/jpeg")
})

```

### 골드문 조직도

```{r analysis15}

image_3 <- image_read("http://blogfiles.naver.net/20130225_294/dadani1_1361762830496vNU4Y_JPEG/0003.jpg")

renderImage({
  # Numeric operators
  tmpfile <- image_3 %>%
    image_write(tempfile(fileext='jpg'), format = 'jpg')
  # Return a list
  list(src = tmpfile, contentType = "image/jpeg")
})

```

이중구(박성웅) {data-navmenu="CAST"}
=====================================

>이중구(박성웅) :: 골드문 서열 4위의 상무이사

```{r analysis16}

cat("살려는 드릴게.")
cat("죽기 딱 좋은 날씨네.")
cat("가기 전에 한 대 정도는 펴도 되잖아?")

```

---

Row {.tabset .tabset-fade}
-------------------------------------

### 스틸컷_1 {data-height=630}

```{r analysis17}

image_sw <- image_read("https://movie-phinf.pstatic.net/20130215_244/1360894083887Grmyr_JPEG/movie_image.jpg?type=m886_590_2")

renderImage({
  # Numeric operators
  tmpfile <- image_sw %>%
    image_write(tempfile(fileext='jpg'), format = 'jpg')
  # Return a list
  list(src = tmpfile, contentType = "image/jpeg")
})

```

### 스틸컷_2

```{r analysis18}

image_sw2 <- image_read("https://movie-phinf.pstatic.net/20130215_262/1360894084017P1i8V_JPEG/movie_image.jpg?type=m665_443_2")

renderImage({
  # Numeric operators
  tmpfile <- image_sw2 %>%
    image_write(tempfile(fileext='jpg'), format = 'jpg')
  # Return a list
  list(src = tmpfile, contentType = "image/jpeg")
})

```

### 스틸컷_3

```{r analysis19}

image_sw3 <- image_read("https://movie-phinf.pstatic.net/20130215_147/1360894084144hNmBJ_JPEG/movie_image.jpg?type=m886_590_2")

renderImage({
  # Numeric operators
  tmpfile <- image_sw3 %>%
    image_write(tempfile(fileext='jpg'), format = 'jpg')
  # Return a list
  list(src = tmpfile, contentType = "image/jpeg")
})

```

이자성(이정재) {data-navmenu="CAST"}
=====================================

>이자성(이정재) :: 정청계 2인자, 경찰 스파이

```{r analysis20}

cat("거 중구형 장난이 너무 심한 거 아니오?")
cat("하다못해 저 깡패 새끼들도 나를 믿고 따르는데, 왜 너네들은 날 못 믿는데?")
cat("약속 했잖습니까.... 이번엔 진짜 끝이라고!")

```

---

Row {.tabset .tabset-fade}
-------------------------------------

### 스틸컷_1 {data-height=630}

```{r analysis21}

image_jj <- image_read("https://movie-phinf.pstatic.net/20130326_32/1364283939430VRMiT_JPEG/movie_image.jpg?type=m886_590_2")

renderImage({
  # Numeric operators
  tmpfile <- image_jj %>%
    image_write(tempfile(fileext='jpg'), format = 'jpg')
  # Return a list
  list(src = tmpfile, contentType = "image/jpeg")
})

```

### 스틸컷_2

```{r analysis22}

image_jj2 <- image_read("https://movie-phinf.pstatic.net/20130130_97/13595273843877gWgo_JPEG/movie_image.jpg?type=m665_443_2")

renderImage({
  # Numeric operators
  tmpfile <- image_jj2 %>%
    image_write(tempfile(fileext='jpg'), format = 'jpg')
  # Return a list
  list(src = tmpfile, contentType = "image/jpeg")
})

```

### 스틸컷_3

```{r analysis23}

image_jj3 <- image_read("https://movie-phinf.pstatic.net/20130114_241/13581475300732J5qi_JPEG/movie_image.jpg?type=m886_590_2")

renderImage({
  # Numeric operators
  tmpfile <- image_jj3 %>%
    image_write(tempfile(fileext='jpg'), format = 'jpg')
  # Return a list
  list(src = tmpfile, contentType = "image/jpeg")
})

```


강과장(최민식) {data-navmenu="CAST"}
=====================================

>강과장(최민식) :: 경찰, 신세계 프로젝트를 만든 장본인

```{r analysis24}

cat("너, 나하고 일 하나 같이 하자.")
cat("이거 진짜 깡패새끼 다 됐구만.")
cat("이러면 판이 나가리가 되는데.")

```

---

Row {.tabset .tabset-fade}
-------------------------------------

### 스틸컷_1 {data-height=630}

```{r analysis25}

image_ms <- image_read("https://movie-phinf.pstatic.net/20120622_267/1340328756544MHaGl_JPEG/movie_image.jpg?type=m886_590_2")

renderImage({
  # Numeric operators
  tmpfile <- image_ms %>%
    image_write(tempfile(fileext='jpg'), format = 'jpg')
  # Return a list
  list(src = tmpfile, contentType = "image/jpeg")
})

```

### 스틸컷_2

```{r analysis26}

image_ms2 <- image_read("https://movie-phinf.pstatic.net/20130114_42/1358148208964gyXAU_JPEG/movie_image.jpg?type=m886_590_2")

renderImage({
  # Numeric operators
  tmpfile <- image_ms2 %>%
    image_write(tempfile(fileext='jpg'), format = 'jpg')
  # Return a list
  list(src = tmpfile, contentType = "image/jpeg")
})

```

### 스틸컷_3

```{r analysis27}

image_ms3 <- image_read("https://movie-phinf.pstatic.net/20130131_224/1359601581851QiYPY_JPEG/movie_image.jpg?type=m886_590_2")

renderImage({
  # Numeric operators
  tmpfile <- image_ms3 %>%
    image_write(tempfile(fileext='jpg'), format = 'jpg')
  # Return a list
  list(src = tmpfile, contentType = "image/jpeg")
})


```

정청(황정민) {data-navmenu="CAST"}
=====================================

>정청(황정민) :: 골드문 서열 3위의 전무이사

```{r analysis28}

cat("다 잘될거야. 브라덜은 이 x같은 형만 믿으면 되야.")
cat("들어와, 들어와, 들어와!")
cat("독하게 굴어.... 그래야 니가 살아.....")

```

---

Row {.tabset .tabset-fade}
-------------------------------------

### 스틸컷_1 {data-height=630}

```{r analysis29}

image_jm <- image_read("https://movie-phinf.pstatic.net/20130204_213/1359947663577guEkj_JPEG/movie_image.jpg?type=m886_590_2")

renderImage({
  # Numeric operators
  tmpfile <- image_jm %>%
    image_write(tempfile(fileext='jpg'), format = 'jpg')
  # Return a list
  list(src = tmpfile, contentType = "image/jpeg")
})

```


### 스틸컷_2

```{r analysis30}

image_jm2 <- image_read("https://movie-phinf.pstatic.net/20120920_269/13481235703592mlk1_JPEG/movie_image.jpg?type=m886_590_2")

renderImage({
  # Numeric operators
  tmpfile <- image_jm2 %>%
    image_write(tempfile(fileext='jpg'), format = 'jpg')
  # Return a list
  list(src = tmpfile, contentType = "image/jpeg")
})

```

### 스틸컷_3

```{r analysis31}

image_jm3 <- image_read("https://movie-phinf.pstatic.net/20130131_193/1359601581419MrA8e_JPEG/movie_image.jpg?type=m886_590_2")

renderImage({
  # Numeric operators
  tmpfile <- image_jm3 %>%
    image_write(tempfile(fileext='jpg'), format = 'jpg')
  # Return a list
  list(src = tmpfile, contentType = "image/jpeg")
})

```

DEEP LEARNING TEST LINK {data-orientation=rows}
=====================================

```{r analysis32}

cat('<신세계> 예고편')

```

https://youtu.be/fQkOxxWkw6Q

---

```{r analysis33}

cat('이중구(박성웅) 스테이크씬')

```

https://www.youtube.com/watch?v=dOoFULN9N6w

---

```{r analysis34}

cat('파이썬 exe에서 신경망 돌아가는 영상')

```

https://www.youtube.com/watch?v=yEPYEBJnF5s

---

```{r analysis36}

cat('r flexdashboard에서 신경망 돌아가는 영상')

```

https://youtu.be/pOuHzCq-KIM

ONLY FOR LOCAL {data-orientation=rows}
=====================================

```{r analysis35}

image_fix <- image_read("http://www.jindo.go.kr/themes/home/images/content/page_ready.jpg")

renderImage({
  tmpfile <- image_fix %>%
    image_write(tempfile(fileext='jpg'), format = 'jpg')
  list(src = tmpfile, contentType = "image/jpeg")
})

```
